

# **ACERCA DE MÍ**

Diseñador Gráfico de la Universidad del Norte, con experiencia de más de tres años en fotografía profesional, desarrollo audiovisual y branding. Con sentido de responsabilidad, creatividad y aprendizaje constante. Habilidades en herramientas de diseño audiovisual tales como After Effects, Adobe Photoshop, Lightroom, Audition.

### **DATOS DE CONTACTO**

Celular: +57 313 6161286 Ciudad: Barranquilla, Colombia

Correo: crodriguezcampbell@outlook.com Behance: https://www.behance.net/viria

# **EDUCACIÓN**

### **Universidad del Norte**

Pregrado - Diseño Gráfico

07/2018 - 2023

#### Bachiller académico

Colegio San José

Puerto Colombia, Atlántico, Colombia 06/2013 – 06/2018

# CAMILO RODRIGUEZ CAMPBELL

# DISEÑADOR GRÁFICO

# **EXPERIENCIA LABORAL**

### Alcaldía de Soledad

2022-2023 PRACTICANTE DE DISEÑO GRÁFICO

- Grabar Videos y tomar fotos
- Editar y elaborar publicaciones para las redes sociales
- Realizar animaciones usando motion graphics para visuales
- Podcasts

## **Trabajador Independiente**

2020 - Actualidad

Desarrollo de sesión de fotos para grupos musicales, eventos culturales en la ciudad de barranquilla, videos musicales y elaboración de ecualización de sonidos. Anexo portafolio:

https://www.behance.net/viria

# **DISTINCIONES**

# Premio a mejor fotografía del carnaval de Barranquilla

2019

### **HABILIDADES**

Adobe Photoshop – Dominio Avanzado Adobe Premier – Dominio Avanzado Adobe Ilustrator – Dominio Avanzado After Effects – Dominio Avanzado Lightroom – Dominio Avanzado Audition – Dominio Avanzado Inglés – C1